【裁判字號】    95,家聲,52
【裁判日期】    950330
【裁判案由】    大陸地區判決聲請承認之裁定
【裁判全文】
臺灣高雄地方法院民事裁定              95年度家聲字第52號
聲  請  人  乙○○
非訟代理人  丙○○
相  對  人  甲○○
上聲請人聲請認可大陸地區民事確定判決事件，本院裁定如下：
  主  文
認可中華人民共和國福建省寧德市蕉城區人民法院西元二００四
年四月九日（２００４）蕉民初字第六號民事確定判決。
程序費用新臺幣壹仟元由相對人負擔。
  理  由
一、本件聲請意旨係以：聲請人乙○○為大陸地區人民，與相對
    人甲○○原係夫妻關係，因雙方個性不合，難以繼續夫妻共
    同生活，已由聲請人訴請大陸地區福建省寧德市蕉城區人民
    法院於西元二００四年四月九日以（２００４）蕉民初字第
    六號民事判決離婚，並於同年八月十日確定，上開民事判決
    書、確定證明書均經財團法人海峽交流基金會驗證屬實，爰
    依臺灣地區與大陸地區人民關係條例第七十四條第一項之規
    定聲請裁定認可等語。並提出大陸地區福建省寧德市蕉城區
    人民法院民事判決書、判決生效證明書、公證書及財團法人
    海峽交流基金會證明等資料為證。
二、按在大陸地區製作之文書，經行政院設立或指定之機構或委
    託之民間團體驗證者，推定為真正；又在大陸地區作成之民
    事確定判決，不違背臺灣地區公共秩序或善良風俗者，得聲
    請法院裁定認可；前開規定，以在臺灣地區作成之民事確定
    裁判，得聲請大陸地區法院裁定認可者，始適用之，臺灣地
    區與大陸地區人民關係條例第七條、第七十四條第一項、第
    三項分別定有明文。
三、經查：聲請人主張其與相對人間之婚姻，業經大陸地區法院
    判准離婚並確定在案之事實，業據其提出大陸地區福建省寧
    德市蕉城區人民法院西元二００四年四月九日以（２００４
    ）蕉民初字第六號民事判決書、判決生效證明書、中華人民
    共和國福建省寧德市公證處西元二００六年二月十三日（２
    ００６）寧證字第一九一號、第一九二號公證書、財團法人
    海峽交流基金會九十五年三月二十二日（９５）核字第０一
    六０一二號、第０一六０一四號、證明書各一份為證，本院
    審核聲請人提出之上開文件，認聲請人之主張為真實，且觀
    諸該判決內容謂：「本院認為原、被告經登記結婚，其婚姻
    關係合法有效，由於原、被告婚前基礎差，缺乏瞭解，草率
    結婚，婚後雙方沒有關係來往且未同居生活，未能建立起夫
    妻感情，原、被告的夫妻感情依法可視為確已破裂，原告請
    求與被告離婚，事實清楚，理由充分，本院予以支持」，核
    其判決離婚所舉事由，亦與我國民法第一千零五十二條第二
    項之規定並無不合，足認該判決不違背臺灣地區之公共秩序
    及善良風俗；又大陸地區業於西元一九九八年（即民國八十
    七年）一月十五日通過「最高人民法院關於人民法院認可臺
    灣地區有關法院民事判決的規定」，並自同年五月二十六日
    起施行，是在臺灣地區作成之民事確定裁判，已得依該規定
    聲請大陸地區之法院裁定認可，揆諸首揭規定，我國法院依
    互惠原則，自得認可大陸地區所作成之確定判決。本件聲請
    於法有據，應予認可。
四、依非訟事件法第二十一條第二項、第二十四條第一項，民事
    訴訟法第七十八條，裁定如主文。
中    華    民    國    95    年    3     月    30    日
                  家事法庭法  官  程克琳
上為正本係照原本作成。
如對本裁定抗告須於裁定送達後10日內向本院提出抗告狀
中    華    民    國    95    年    3     月    30    日
                          書記官  王治華


司法院資訊處製作；財團法人民間司法改革基金會備份。
